臺灣基隆地方法院刑事判決　　　　　　　 96年度訴字第867號
公　訴　人　臺灣基隆地方法院檢察署檢察官
被　　　告　乙○○
上列被告因違反毒品危害防制條例案件，經檢察官提起公訴（96
年度毒偵字第1968號），並經本院合議庭裁定由受命法官獨任進
行簡式審判程序，判決如下：
    主      文
乙○○施用第一級毒品，累犯，處有期徒刑捌月。扣案之第一級
毒品海洛因毛重零點參公克（不含包裝袋）沒收銷燬之，包裝第
一級毒品海洛因之包裝袋壹只、注射針筒壹支均沒收。
    事實及理由
一、本件犯罪事實應補充「被告乙○○經觀察勒戒後於民國93年
    12 月9日因無繼續施用之傾向而釋放；再因竊盜案件，分別
    經臺灣高等法院、本院判處有期徒刑1年6月、4月確定，2件
    接續執行，於95 年6月29日假釋，於95年9月8日假釋期滿，
    未經撤銷假釋，其未執行之刑以已執行論而執行完畢。嗣為
    警扣得第一級毒品海洛因毛重0.3 公克（不含包裝袋）、其
    所有供施用毒品用之包裝上開第一級毒品之包裝袋1 只、注
    射針筒1 支。」、證據應補充；「被告於本院準備程序及審
    判程序之自白。」、應適用之法條應補充：「被告持有第一
    級毒品海洛因係供施用，其持有之低度行為應為施用之高度
    行為所吸收，不另論罪。扣案之包裝第一級毒品海洛因之包
    裝袋1只、注射針筒1支，為犯罪行為人即被告所有，供施用
    第一級毒品海洛因所用之物，業據被告供明在卷，應依刑法
    第38條第1項第2款之規定宣告沒收。」外，餘均引用如附件
    檢察官起訴書之記載。
二、據上論斷，應依刑事訴訟法第273 條之1第1項、第284條之1
    、第299條第1項前段、第310條之2、第454條第2項，毒品危
    害防制條例第10條第1項、第23 條第2項、第18條笫1項前段
    ，刑法第11條、第47條第1項、第38 條第1項第2款，判決如
    主文。
本案經檢察官甲○○到庭執行職務。
中　　華　　民　　國　　96　　年　　11　　月　　30　　日
                  刑事第四庭法  官    何怡穎
以上正本證明與原本無異。
對於本件判決如有不服，應於收受送達後10日內，向本院提出上
訴書狀，上訴於臺灣高等法院，並按他造當事人之人數附具繕本
。
中　　華　　民　　國　　96　　年　　11　　月　　30　　日
                            書記官    鄭梅君
附錄本案論罪科刑法條：
毒品危害防制條例第十條第一項
施用第一級毒品者，處六月以上五年以下有期徒刑。
附件：
臺灣基隆地方法院檢察署檢察官起訴書
　　　　　　　　　　　　　　　　　　96年度毒偵字第1968號
　　被　　　告　乙○○　男　30歲（民國○○年○月○○日生）
　　　　　　　　　　　　住臺北縣金山鄉○○路366之8號5樓
　　　　　　　　　　　　國民身分證統一編號：Ｚ000000000號
上列被告因違反毒品危害防制條例案件，業經偵查終結，認應提
起公訴，茲敘述犯罪事實、證據並所犯法條如下：
　　　　犯罪事實
一、乙○○前因竊盜案件，經法院判處有期徒刑1年6月確定，甫
    於民國95年9月8日縮刑期滿執行完畢。復因施用毒品案件，
    經裁定送觀察、勒戒後，認無繼續施用毒品之傾向，由本署
    檢察官以93 年度毒偵緝字第109號為不起訴處分確定。詎其
    仍未戒除毒癮，復基於施用第一級毒品海洛因之犯意，於96
    年8月18日凌晨1時許，在其位於臺北縣金山鄉○○路366之8
    號5樓之住處，施用毒品海洛因1次，嗣為警於同年月19日凌
    晨1 時45分許，在臺北縣萬里鄉○○○街42號前處，因見其
    行跡可疑而上前盤查查獲，當場並扣得其所有之毒品海洛因
    1 包（毛重約0.3公克）及注射針筒1支，經警採其尿液經送
    驗結果，其尿液中係呈鴉片類之嗎啡陽性反應後，始查獲上
    情。
二、案經臺北縣政府警察局金山分局報告偵辦。
    　　證據並所犯法條
一、上揭事實，業據被告乙○○坦承不諱。經查，按一般吸用或
    施打毒品（或麻醉藥品）8 小時內，約有百分之80於尿中排
    出，24小時後剩餘量之百分之90再排出，72小時仍有微量排
    出。被告於96年8 月19日，在臺北縣政府警察局金山分局所
    採集之尿液，經送台灣檢驗科技股份有限公司檢驗結果，係
    呈鴉片類之嗎啡陽性反應一節，有上揭分局偵辦毒品案--尿
    液代碼表及上開公司出具之濫用藥物尿液檢驗報告各1 份附
    卷可稽，堪信被告確於上揭時有施用毒品海洛因之事實。此
    外，並有之毒品海洛因1 包（毛重約0.3公克）及注射針筒1
    支扣案可資佐證，復有不起訴處分書及本署刑案資料查註紀
    錄表在卷足憑，是被告自白與事實相符，其犯嫌已堪認定。
二、核被告所為，係犯毒品危害防制條例第10條第1 項之施用第
    一級毒品罪嫌。查被告有如犯罪事實欄所示前科執行完畢，
    有本署刑案資料查註紀錄表1份在卷供參，其於5年內再犯本
    件有期徒刑以上之罪，為累犯，請依刑法第47條第1項規定
    加重其刑。扣案之毒品，請依同條例第18條第1項前段規定
    宣告沒收並諭知銷燬；扣案之注射針筒1支，為被告所有供
    其施用第一級毒品所用之物，併請依刑法第38條第1項第2款
    、第3款規定宣告沒收之。
三、依毒品危害防制條例第23條第2項、刑事訴訟法第251條第 1
    項提起公訴。
　　此   致
臺灣基隆地方法院
中　　華　　民　　國　　96　　年　　10　　月　　9 　　日
　　　　　　　　　　　　　　　檢察官　黃　鴻　達
本件正本證明與原本無異
中　　華　　民　　國　　96　　年　　10　　月　　22　　日
　　　　　　　　　　　　　　　書記官　林　亮　珠
附錄所犯法條：
毒品危害防制條例第10條第1項
    施用第一級毒品者，處 6 月以上 5 年以下有期徒刑。
